ispell.cs/cs_affix.dat
SFX A ýlit yl ýlit
SFX A ýlit ylme ýlit
SFX A ýlit ylte ýlit
SFX A ýmit ym ýmit
SFX A ýmit ymme ýmit
SFX A ýmit ymte ýmit
SFX A ýpit yp ýpit
SFX A ýpit ypme ýpit
SFX A ýpit ypte ýpit
SFX A ýřit yř ýřit
SFX A ýřit yřme ýřit
SFX A ýřit yřte ýřit
SFX A ýsit ys ýsit
SFX A ýsit ysme ýsit
SFX A ýsit yste ýsit
SFX A ýšit yš ýšit
SFX A ýšit yšme ýšit
SFX A ýšit yšte ýšit
SFX A ývit yv ývit
SFX A ývit yvme ývit
SFX A ývit yvte ývit
SFX A ýžit yž ýžit
SFX A ýžit yžme ýžit
SFX A ýžit yžte ýžit
SFX A t 0 [aeiouyáéíóúůýěAEIOUYÁÉÍÓÚŮÝĚ][rR][čšžČŠŽ][iI]t
SFX A it eme [aeiouyáéíóúůýěAEIOUYÁÉÍÓÚŮÝĚ][rR][čšžČŠŽ]it
SFX A it ete [aeiouyáéíóúůýěAEIOUYÁÉÍÓÚŮÝĚ][rR][čšžČŠŽ]it
SFX A it 0 [^aeiouyáéíóúůýěAEIOUYÁÉÍÓÚŮÝĚ][rR][čšžČŠŽ]it
SFX A it me [^aeiouyáéíóúůýěAEIOUYÁÉÍÓÚŮÝĚ][rR][čšžČŠŽ]it
SFX A it te [^aeiouyáéíóúůýěAEIOUYÁÉÍÓÚŮÝĚ][rR][čšžČŠŽ]it
SFX A dit ď [aeioyězAEIOYĚZ]dit
SFX A dit ďme [aeioyězAEIOYĚZ]dit
SFX A dit ďte [aeioyězAEIOYĚZ]dit
SFX A tit ť [aeioyěAEIOYĚ]tit
SFX A tit ťme [aeioyěAEIOYĚ]tit
SFX A tit ťte [aeioyěAEIOYĚ]tit
SFX A nit ň [aeioyěAEIOYĚ]nit
SFX A nit ňme [aeioyěAEIOYĚ]nit
SFX A nit ňte [aeioyěAEIOYĚ]nit
SFX A ádit aď ádit
SFX A ádit aďme ádit
SFX A ádit aďte ádit
SFX A ánit aň ánit
SFX A ánit aňme ánit
SFX A ánit aňte ánit
SFX A t 0 [šŠ][tT][iI]t
SFX A it ěme [šŠ][tT]it
SFX A it ěte [šŠ][tT]it
SFX A t 0 [hH][tT][iI]t
SFX A it ěme [hH][tT]it
SFX A it ěte [hH][tT]it
SFX A tit ť [^iíIÍ][sS]tit
SFX A tit ťme [^iíIÍ][sS]tit
SFX A tit ťte [^iíIÍ][sS]tit
SFX A t 0 [iíIÍ][sS][tT][iI]t
SFX A it ěme [iíIÍ][sS][tT]it
SFX A it ěte [iíIÍ][sS][tT]it
SFX A átit ať átit
SFX A átit aťme átit
SFX A átit aťte átit
SFX A ídit iď ídit
SFX A ídit iďme ídit
SFX A ídit iďte ídit
SFX A ínit iň ínit
SFX A ínit iňme ínit
SFX A ínit iňte ínit
SFX A ítit iť ítit
SFX A ítit iťme ítit
SFX A ítit iťte ítit
SFX A ůnit uň ůnit
SFX A ůnit uňme ůnit
SFX A ůnit uňte ůnit
SFX A t 0 [aeiouyáéíóúýůěAEIOUYÁÉÍÓÚÝŮĚ][lrzLRZ][dD][iI]t
SFX A it ěme [aeiouyáéíóúýůěAEIOUYÁÉÍÓÚÝŮĚ][lrzLRZ][dD]it
SFX A it ěte [aeiouyáéíóúýůěAEIOUYÁÉÍÓÚÝŮĚ][lrzLRZ][dD]it
SFX A dit ď [^aeiouyáéíóúýůěAEIOUYÁÉÍÓÚÝŮĚ][lrLR]dit
SFX A dit ďme [^aeiouyáéíóúýůěAEIOUYÁÉÍÓÚÝŮĚ][lrLR]dit
SFX A dit ďte [^aeiouyáéíóúýůěAEIOUYÁÉÍÓÚÝŮĚ][lrLR]dit
SFX A t 0 [aeiouyáéíóúýůěAEIOUYÁÉÍÓÚÝŮĚ][lrLR][nN][iI]t
SFX A it ěme [aeiouyáéíóúýůěAEIOUYÁÉÍÓÚÝŮĚ][lrLR][nN]it
SFX A it ěte [aeiouyáéíóúýůěAEIOUYÁÉÍÓÚÝŮĚ][lrLR][nN]it
SFX A nit ň [^aeiouyáéíóúýůěAEIOUYÁÉÍÓÚÝŮĚ][lrLR]nit
SFX A nit ňme [^aeiouyáéíóúýůěAEIOUYÁÉÍÓÚÝŮĚ][lrLR]nit
SFX A nit ňte [^aeiouyáéíóúýůěAEIOUYÁÉÍÓÚÝŮĚ][lrLR]nit
SFX A t 0 [^aeiouyáéíóúýůělrAEIOUYÁÉÍÓÚÝŮĚLR][nN][iI]t
SFX A it ěme [^aeiouyáéíóúýůělrAEIOUYÁÉÍÓÚÝŮĚLR][nN]it
SFX A it ěte [^aeiouyáéíóúýůělrAEIOUYÁÉÍÓÚÝŮĚLR][nN]it
SFX A t 0 [aeiouyáéíóúýůěAEIOUYÁÉÍÓÚÝŮĚ][lrLR][tT][iI]t
SFX A it ěme [aeiouyáéíóúýůěAEIOUYÁÉÍÓÚÝŮĚ][lrLR][tT]it
SFX A it ěte [aeiouyáéíóúýůěAEIOUYÁÉÍÓÚÝŮĚ][lrLR][tT]it
SFX A tit ť [^aeiouyáéíóúýůěAEIOUYÁÉÍÓÚÝŮĚ][lrLR]tit
SFX A tit ťme [^aeiouyáéíóúýůěAEIOUYÁÉÍÓÚÝŮĚ][lrLR]tit
SFX A tit ťte [^aeiouyáéíóúýůěAEIOUYÁÉÍÓÚÝŮĚ][lrLR]tit
SFX A t m [^čřČŘ][íÍ]t
SFX A t š [^čřČŘ][íÍ]t
SFX A ít í [^čřČŘ]ít
SFX A t me [^čřČŘ][íÍ]t
SFX A t te [^čřČŘ][íÍ]t
SFX A ít i [^čřČŘ]ít
SFX A ít ěme [bdfmnptvwBDFMNPTVW]ít
SFX A ít ěte [bdfmnptvwBDFMNPTVW]ít
SFX A ít eme [^bdfmnptvwčBDFMNPTVWČ]ít
SFX A ít ete [^bdfmnptvwčBDFMNPTVWČ]ít
SFX A ít ě [bdfmnptvwBDFMNPTVW]ít
SFX A ít e [^bdfmnptvwčBDFMNPTVWČ]ít
SFX A t c [^čřČŘ][íÍ]t
SFX A t ce [^čřČŘ][íÍ]t
SFX A ít il [^čřČŘ]ít
SFX A ít ila [^čřČŘ]ít
SFX A ít ilo [^čřČŘ]ít
SFX A ít ili [^čřČŘ]ít
SFX A ít ily [^čřČŘ]ít
SFX A ít eme [žŽ]ít
SFX A ít ete [žŽ]ít
SFX A ít u [řŘ]ít
SFX A ít eš [řŘ]ít
SFX A ít e [řŘ]ít
SFX A ít eme [řŘ]ít
SFX A ít ete [řŘ]ít
SFX A ít ou [řŘ]ít
SFX A ít i [řŘ]ít
SFX A ít el [řŘ]ít
SFX A ít ela [řŘ]ít
SFX A ít elo [řŘ]ít
SFX A ít eli [řŘ]ít
SFX A ít ely [řŘ]ít
SFX A ít nu [čČ]ít
SFX A ít neš [čČ]ít
SFX A ít ne [čČ]ít
SFX A ít neme [čČ]ít
SFX A ít nete [čČ]ít
SFX A ít nou [čČ]ít
SFX A ít ni [čČ]ít
SFX A ít něme [čČ]ít
SFX A ít něte [čČ]ít
SFX A ít al [čČ]ít
SFX A ít ala [čČ]ít
SFX A ít alo [čČ]ít
SFX A ít ali [čČ]ít
SFX A ít aly [čČ]ít
SFX A ět ím [^dD]ět
SFX A ět íš [^dD]ět
SFX A ět í [^dD]ět
SFX A ět íme [^dD]ět
SFX A ět íte [^dD]ět
SFX A t j [^dntDNT][ěĚ]t
SFX A t jme [^dntDNT][ěĚ]t
SFX A t jte [^dntDNT][ěĚ]t
SFX A ědět ím ědět
SFX A ědět íš ědět
SFX A ědět í ědět
SFX A ědět íme ědět
SFX A ědět íte ědět
SFX A ět í [ěĚ][dD]ět
SFX A dět z [ěĚ]dět
SFX A dět zme [ěĚ]dět
SFX A dět zte [ěĚ]dět
SFX A t j [áÁ][dD][ěĚ]t
SFX A t jme [áÁ][dD][ěĚ]t
SFX A t jte [áÁ][dD][ěĚ]t
SFX A ět ím [^ěĚ][dD]ět
SFX A ět íš [^ěĚ][dD]ět
SFX A ět í [^ěĚ][dD]ět
SFX A ět íme [^ěĚ][dD]ět
SFX A ět íte [^ěĚ][dD]ět
SFX A dět ď [^áěÁĚ]dět
SFX A dět ďte [^áěÁĚ]dět
SFX A dět ďme [^áěÁĚ]dět
SFX A tět ť tět
SFX A tět ťme tět
SFX A tět ťte tět
SFX A ět i [aeiouyáéíóúýůěAEIOUYÁÉÍÓÚÝŮĚ][lrLR][nN]ět
SFX A ět ěme [aeiouyáéíóúýůěAEIOUYÁÉÍÓÚÝŮĚ][lrLR][nN]ět
SFX A ět ěte [aeiouyáéíóúýůěAEIOUYÁÉÍÓÚÝŮĚ][lrLR][nN]ět
SFX A nět ň [^aeiouyáéíóúýůěAEIOUYÁÉÍÓÚÝŮĚ][lrLR]nět
SFX A nět ňme [^aeiouyáéíóúýůěAEIOUYÁÉÍÓÚÝŮĚ][lrLR]nět
SFX A nět ňte [^aeiouyáéíóúýůěAEIOUYÁÉÍÓÚÝŮĚ][lrLR]nět
SFX A ět i [^aeiouyáéíóúýůělrAEIOUYÁÉÍÓÚÝŮĚLR][nN]ět
SFX A ět ěme [^aeiouyáéíóúýůělrAEIOUYÁÉÍÓÚÝŮĚLR][nN]ět
SFX A ět ěte [^aeiouyáéíóúýůělrAEIOUYÁÉÍÓÚÝŮĚLR][nN]ět
SFX A nět ň [aeiouyáéíóúýůěAEIOUYÁÉÍÓÚÝŮĚ]nět
SFX A nět ňme [aeiouyáéíóúýůěAEIOUYÁÉÍÓÚÝŮĚ]nět
SFX A nět ňte [aeiouyáéíóúýůěAEIOUYÁÉÍÓÚÝŮĚ]nět
SFX A et ím et
SFX A et íš et
SFX A et í et
SFX A et íme et
SFX A et íte et
SFX A t 0 [eE]t
SFX A et íc et
SFX A et íce et
SFX A et i [^aeiouyáéíóúýůěrlAEIOUYÁÉÍÓÚÝŮĚRL][^aeiouyáéíóúýůěAEIOUYÁÉÍÓÚÝŮĚ]et
SFX A t me [^aeiouyáéíóúýůěrlAEIOUYÁÉÍÓÚÝŮĚRL][^aeiouyáéíóúýůěAEIOUYÁÉÍÓÚÝŮĚ][eE]t
SFX A 0 e [^aeiouyáéíóúýůěrlAEIOUYÁÉÍÓÚÝŮĚRL][^aeiouyáéíóúýůěAEIOUYÁÉÍÓÚÝŮĚ][eE]t
SFX A t j [áéíóúýůÁÉÍÓÚÝŮ][^aeiouyáéíóúýůěAEIOUYÁÉÍÓÚÝŮĚ][eE]t
SFX A t jme [áéíóúýůÁÉÍÓÚÝŮ][^aeiouyáéíóúýůěAEIOUYÁÉÍÓÚÝŮĚ][eE]t
SFX A t jte [áéíóúýůÁÉÍÓÚÝŮ][^aeiouyáéíóúýůěAEIOUYÁÉÍÓÚÝŮĚ][eE]t
SFX A et 0 [aeiouyěrlAEIOUYĚRL][^aeiouyáéíóúýůěAEIOUYÁÉÍÓÚÝŮĚ]et
SFX A et me [aeiouyěrlAEIOUYĚRL][^aeiouyáéíóúýůěAEIOUYÁÉÍÓÚÝŮĚ]et
SFX A et te [aeiouyěrlAEIOUYĚRL][^aeiouyáéíóúýůěAEIOUYÁÉÍÓÚÝŮĚ]et
SFX A t 0 [ěĚ]t
SFX A ět íc ět
SFX A ět íce ět
SFX A out u [nN]out
SFX A out eš [nN]out
SFX A out e [nN]out
SFX A out eme [nN]out
SFX A out ete [nN]out
SFX A t 0 [nN][oO][uU]t
SFX A out a [nN]out
SFX A t c [nN][oO][uU]t
SFX A t ce [nN][oO][uU]t
SFX A nout ň [^aeiouyáéíóúýůěAEIOUYÁÉÍÓÚÝŮĚ][rlRL]nout
SFX A nout ňme [^aeiouyáéíóúýůěAEIOUYÁÉÍÓÚÝŮĚ][rlRL]nout
SFX A nout ňte [^aeiouyáéíóúýůěAEIOUYÁÉÍÓÚÝŮĚ][rlRL]nout
SFX A out i [aeiouyáéíóúýůěAEIOUYÁÉÍÓÚÝŮĚ][rlRL][nN]out
SFX A out ěme [aeiouyáéíóúýůěAEIOUYÁÉÍÓÚÝŮĚ][rlRL][nN]out
SFX A out ěte [aeiouyáéíóúýůěAEIOUYÁÉÍÓÚÝŮĚ][rlRL][nN]out
SFX A nout ň [aeiouyáéíóúýůěAEIOUYÁÉÍÓÚÝŮĚ]nout
SFX A nout ňme [aeiouyáéíóúýůěAEIOUYÁÉÍÓÚÝŮĚ]nout
SFX A nout ňte [aeiouyáéíóúýůěAEIOUYÁÉÍÓÚÝŮĚ]nout
SFX A out i [^aeiouyáéíóúýůěrlAEIOUYÁÉÍÓÚÝŮĚRL][nN]out
SFX A out ěme [^aeiouyáéíóúýůěrlAEIOUYÁÉÍÓÚÝŮĚRL][nN]out
SFX A out ěte [^aeiouyáéíóúýůěrlAEIOUYÁÉÍÓÚÝŮĚRL][nN]out
SFX A out ul [^aeiouyáéíóúýůěAEIOUYÁÉÍÓÚÝŮĚ][rlRL][nN]out
SFX A out ula [^aeiouyáéíóúýůěAEIOUYÁÉÍÓÚÝŮĚ][rlRL][nN]out
SFX A out ulo [^aeiouyáéíóúýůěAEIOUYÁÉÍÓÚÝŮĚ][rlRL][nN]out
SFX A out uli [^aeiouyáéíóúýůěAEIOUYÁÉÍÓÚÝŮĚ][rlRL][nN]out
SFX A out uly [^aeiouyáéíóúýůěAEIOUYÁÉÍÓÚÝŮĚ][rlRL][nN]out
SFX A nout l [aeiouyáéíóúýůěAEIOUYÁÉÍÓÚÝŮĚ][rR]nout
SFX A nout la [aeiouyáéíóúýůěAEIOUYÁÉÍÓÚÝŮĚ][rR]nout
SFX A nout lo [aeiouyáéíóúýůěAEIOUYÁÉÍÓÚÝŮĚ][rR]nout
SFX A nout li [aeiouyáéíóúýůěAEIOUYÁÉÍÓÚÝŮĚ][rR]nout
SFX A nout ly [aeiouyáéíóúýůěAEIOUYÁÉÍÓÚÝŮĚ][rR]nout
SFX A nout l [aeiouyáéíóúýůěrAEIOUYÁÉÍÓÚÝŮĚR][^aeiouyáéíóúýůěrlAEIOUYÁÉÍÓÚÝŮĚRL][^aeiouyáéíóúýůěrlAEIOUYÁÉÍÓÚÝŮĚRL]nout
SFX A nout l [aeiouyáéíóúýůěrAEIOUYÁÉÍÓÚÝŮĚR][^aeiouyáéíóúýůěrlAEIOUYÁÉÍÓÚÝŮĚRL]nout
SFX A out ul [^aeiouyáéíóúýůěAEIOUYÁÉÍÓÚÝŮĚ][lL][^aeiouyáéíóúýůěrlAEIOUYÁÉÍÓÚÝŮĚRL][nN]out
SFX A nout l [lL][^aeiouyáéíóúýůěrlAEIOUYÁÉÍÓÚÝŮĚRL]nout
SFX A nout la [^aeiouyáéíóúýůěrlAEIOUYÁÉÍÓÚÝŮĚRL]nout
SFX A nout lo [^aeiouyáéíóúýůěrlAEIOUYÁÉÍÓÚÝŮĚRL]nout
SFX A nout li [^aeiouyáéíóúýůěrlAEIOUYÁÉÍÓÚÝŮĚRL]nout
SFX A nout ly [^aeiouyáéíóúýůěrlAEIOUYÁÉÍÓÚÝŮĚRL]nout
SFX A out ul [aeiouyáéíóúýůělAEIOUYÁÉÍÓÚÝŮĚL][nN]out
SFX A out ula [aeiouyáéíóúýůělAEIOUYÁÉÍÓÚÝŮĚL][nN]out
SFX A out ulo [aeiouyáéíóúýůělAEIOUYÁÉÍÓÚÝŮĚL][nN]out
SFX A out uli [aeiouyáéíóúýůělAEIOUYÁÉÍÓÚÝŮĚL][nN]out
SFX A out uly [aeiouyáéíóúýůělAEIOUYÁÉÍÓÚÝŮĚL][nN]out
SFX A 0 a n
SFX A 0 o n
SFX A 0 i n
SFX A 0 y n
SFX A 0 a [yY]t
SFX A 0 o [yY]t
SFX A 0 i [yY]t
SFX A 0 y [yY]t
SFX A 0 a [^oO][uU]t
SFX A 0 o [^oO][uU]t
SFX A 0 i [^oO][uU]t
SFX A 0 y [^oO][uU]t
SFX A 0 i [^coyCOY]t
SFX A t i [cC]t

SFX T Y 114
SFX T t n [^aiouyíýcszAIOUYÍÝCSZ]t
SFX T t na [^aiouyíýcszAIOUYÍÝCSZ]t
SFX T t no [^aiouyíýcszAIOUYÍÝCSZ]t
SFX T t ni [^aiouyíýcszAIOUYÍÝCSZ]t
SFX T t ny [^aiouyíýcszAIOUYÍÝCSZ]t
SFX T t nu [^aiouyíýcszAIOUYÍÝCSZ]t
SFX T éct ečen éct
SFX T éct ečena éct
SFX T éct ečeno éct
SFX T éct ečeni éct
SFX T éct ečeny éct
SFX T éct ečenu éct
SFX T ouct učen ouct
SFX T ouct učena ouct
SFX T ouct učeno ouct
SFX T ouct učeni ouct
SFX T ouct učeny ouct
SFX T ouct učenu ouct
SFX T ást aden ást
SFX T ást adena ást
SFX T ást adeno ást
SFX T ást adeni ást
SFX T ást adeny ást
SFX T ást adenu ást
SFX T ést eten [^nN]ést
SFX T ést etena [^nN]ést
SFX T ést eteno [^nN]ést
SFX T ést eteni [^nN]ést
SFX T ést eteny [^nN]ést
SFX T ést etenu [^nN]ést
SFX T ést esen [nN]ést
SFX T ést esena [nN]ést
SFX T ést eseno [nN]ést
SFX T ést eseni [nN]ést
SFX T ést eseny [nN]ést
SFX T ést esenu [nN]ést
SFX T íst ten [čČ]íst
SFX T íst tena [čČ]íst
SFX T íst teno [čČ]íst
SFX T íst teni [čČ]íst
SFX T íst teny [čČ]íst
SFX T íst tenu [čČ]íst
SFX T íst ěden [dtnDTN]íst
SFX T íst ědena [dtnDTN]íst
SFX T íst ědeno [dtnDTN]íst
SFX T íst ědeni [dtnDTN]íst
SFX T íst ědeny [dtnDTN]íst
SFX T íst ědenu [dtnDTN]íst
SFX T íst eden [^čdtnČDTN]íst
SFX T íst edena [^čdtnČDTN]íst
SFX T íst edeno [^čdtnČDTN]íst
SFX T íst edeni [^čdtnČDTN]íst
SFX T íst edeny [^čdtnČDTN]íst
SFX T íst edenu [^čdtnČDTN]íst
SFX T ézt ezen ézt
SFX T ézt ezena ézt
SFX T ézt ezeno ézt
SFX T ézt ezeni ézt
SFX T ézt ezeny ézt
SFX T ézt ezenu ézt
SFX T it en [^dntDNT]it
SFX T it ena [^dntDNT]it
SFX T it eno [^dntDNT]it
SFX T it eni [^dntDNT]it
SFX T it eny [^dntDNT]it
SFX T it enu [^dntDNT]it
SFX T it ěn [dntDNT]it
SFX T it ěna [dntDNT]it
SFX T it ěno [dntDNT]it
SFX T it ěni [dntDNT]it
SFX T it ěny [dntDNT]it
SFX T it ěnu [dntDNT]it
SFX T at án at
SFX T at ána at
SFX T at áno at
SFX T at áni at
SFX T at ány at
SFX T at ánu at
SFX T ít ěn [dfmnptvwDFMNPTVW]ít
SFX T ít ěna [dfmnptvwDFMNPTVW]ít
SFX T ít ěno [dfmnptvwDFMNPTVW]ít
SFX T ít ěni [dfmnptvwDFMNPTVW]ít
SFX T ít ěny [dfmnptvwDFMNPTVW]ít
SFX T ít ěnu [dfmnptvwDFMNPTVW]ít
SFX T ít en [^dfmnptvwčšžDFMNPTVWČŠŽ]ít
SFX T ít ena [^dfmnptvwčšžDFMNPTVWČŠŽ]ít
SFX T ít eno [^dfmnptvwčšžDFMNPTVWČŠŽ]ít
SFX T ít eni [^dfmnptvwčšžDFMNPTVWČŠŽ]ít
SFX T ít eny [^dfmnptvwčšžDFMNPTVWČŠŽ]ít
SFX T ít enu [^dfmnptvwčšžDFMNPTVWČŠŽ]ít
SFX T ít it [šžŠŽ]ít
SFX T ít ita [šžŠŽ]ít
SFX T ít ito [šžŠŽ]ít
SFX T ít iti [šžŠŽ]ít
SFX T ít ity [šžŠŽ]ít
SFX T ít itu [šžŠŽ]ít
SFX T ít at [čČ]ít
SFX T ít ata [čČ]ít
SFX T ít ato [čČ]ít
SFX T ít ati [čČ]ít
SFX T ít aty [čČ]ít
SFX T ít atu [čČ]ít
SFX T out ut out
SFX T out uta out
SFX T out uto out
SFX T out uti out
SFX T out uty out
SFX T out utu out
SFX T ýt yt ýt
SFX T ýt yta ýt
SFX T ýt yto ýt
SFX T ýt yti ýt
SFX T ýt yty ýt
SFX T ýt ytu ýt
